【裁判字號】    97,抗,92
【裁判日期】    970430
【裁判案由】    再審之訴
【裁判全文】
臺灣高等法院臺中分院民事裁定            97年度抗字第92號
抗  告  人  甲○○
相  對  人  彰化商業銀行股份有限公司
法定代理人  乙○○
抗告人因與相對人彰化商業銀行股份有限公司間再審之訴事件，
對於中華民國96年12月26日台灣台中地方法院96再字第26號所為
裁定提起抗告，本院裁定如下：
    主  文
抗告駁回。
抗告訴訟費用由抗告人負擔。
    理  由
一、本件抗告人以原法院73年度訴字第7182號確定判決有民事訴
    訟法第 496條第1項第6款「當事人知他造之住居所，指為所
    在不明而與涉訟者。」之再審理由，伊於民國96年12月12日
    始知悉該再審理由，而提起再審之訴。原法院以抗告人主張
    其於判決確定後始知悉上開再審理由，惟未就此提出遵守不
    變期間之證據，以供原審法院審酌，而此情形，無庸命為補
    正，認抗告人提起本件再審之訴，於法不合。
二、抗告人對原法院上開裁定不服，提起抗告，其抗告意旨略以
    ：伊未曾接獲相對人任何催告給付價金之信函，亦不曾接到
    原法院有關相對人所持執行名義，即原審法院73年度訴字第
    7182號判決，為此伊於96年11月20日聲請閱卷以便瞭解卷內
    文書情形，惟原法院於96年11月30日函覆：原審法院73年度
    訴字第7182號卷宗業已銷毀，無從給閱。伊於93年12月05日
    收受該函後，即探詢所有親友，直至96年12月12日再次確認
    不曾接獲原審前開案號任何文書，是以無論從96年12月07日
    算起，或從96年12月12日算起，距96年12月18日伊提起再審
    之訴，皆未逾民事訴訟法第 500條所定提起再審之訴之30日
    不變期間，原裁定駁回抗告人再審之訴，顯有不當，為此提
    起抗告等語。
三、按提起再審之訴，應表明再審理由，及關於再審理由並遵守
    不變期間之證據，為民事訴訟法第 501條第1項第4款所明定
    。如未表明者，其再審之訴即屬不合法，毋庸命其補正，逕
    予駁回之。所謂表明再審理由，必須指明確定判決有如何合
    於再審理由之具體情事，始為相當，若僅泛言有何條款之再
    審事由，而無具體情事者，尚難謂已合法表明再審理由（最
    高法院60年台抗字第538號、61年台再字第137號判例參照）
    。次按當事人知他造之住居所，指為所在不明而與涉訟者，
    得以再審之訴對於確定終局判決聲明不服，民事訴訟法第
    496 條第1項第6款固定有明文。惟當事人依此款提起再審之
    訴，必須在其主觀上明知他造之住居所，故以不實之陳述，
    指為所在不明而與涉訟者，始足當之。
四、本件抗告人向原法院對於該院73年度訴字第7182號確定判決
    提起再審之訴，僅泛稱其未曾接獲原審法院前開案號確定判
    決或其他相關文件，但究有何該當民事訴訟法第496條第1項
    第 6款規定之具體情事，並未敘明，亦未提出遵守不變期間
    之證據。揆諸前揭說明，其再審之訴為不合法，不應准許。
    原法院逕以裁定駁回其訴，洵無違誤。抗告人仍執前詞，提
    起抗告，對於相對人主觀上明知其之住居所，故以不實之陳
    述，指為所在不明而與涉訟者，猶未舉證以實其說，空言泛
    指本件有民事訴訟法第 496條第1項第6款再審事由，指摘原
    裁定不當，請求廢棄，為無理由，應予駁回。
五、據上論結，本件抗告為無理由，民事訴訟法第 495條之1第1
    項、第449條第1項、第95條、第78條，裁定如主文。
中    華    民    國    97    年     4    月    30    日
              民事第三庭  審判長法  官  陳照德
                                法  官  曾謀貴
                                法  官  李平勳
以上正本係照原本作成。
再為抗告應以適用法規顯有錯誤為理由，並經本院之許可，該許
可以原裁定所涉及之法律見解具有原則上之重要性者為限。
如提起再抗告者應於裁定送達後十日內向本院提出抗告理由狀（
須按照他造人數附具繕本）並繳納抗告裁判費新臺幣壹仟元，同
時委任律師或具有律師資格之關係人為代理人。
                                書記官  江丞晏
中    華    民    國    97    年    5     月    2     日
                                                      Ｍ


司法院資訊處製作；財團法人民間司法改革基金會備份。
